# 请教各位老师关于改制后长投的计税基础问题

提问人：wafehome 时间：2011-12-31 15:08:55
集团的全资子公司改制，改制时子公司按评估值调账，是否影响集团公司长投的计税基础（集团在处置投资时是否就此部分评估增值二次纳税)？请各位老师指点，谢谢

回答人：chenyiwei
如果集团已就该子公司净资产在改制时点的评估增值计入集团自身的应纳税所得额计算缴纳企业所得税的，则后续长期股权投资的计税基础也将按评估值确定。否则，集团对该子公司的长期股权投资的计税基础保持不变。

回答人：chenyiwei
回复 wafehome 的帖子
基于所得税征收“既不重复，也不遗漏”的原则，并不需要在子公司和集团公司同步纳税。如果集团公司已就该项增值纳税的，则应当允许子公司在以后按评估值计算的折旧、摊销在税前列支，子公司对这部分折旧、摊销无需纳税调整；反之，如果集团公司未就该项增值纳税的，则不允许子公司在以后按评估值计算的折旧、摊销在税前列支，子公司需对这部分折旧、摊销作纳税调增。
母子公司不处于同一区域确实可能是一个实务中的难题，可能只有看你在实际中与双方主管税务机关沟通的结果了。

提问人：wafehome 时间：2012-01-05 13:07:58
回复 chenyiwei 的帖子
谢谢陈老师，但还是有一事项不太明白，如果母公司未对此增值纳税，子公司折旧也做了纳税调整，如果之后母公司将此子公司股权出售，那么在出售当期可否认定母公司已就之前的评估增值完税（因为此部分所得税确实包含了评估增值因素--母公司在改制评估时点调整长投成本，但计税基础未发生改变），子公司在纳入新购买方后不再调整折旧摊销的所得税影响呢？

回答人：chenyiwei
理论上说你的做法有一定合理性，但是实务中应当没有这样的先例,尤其是当母子公司的主管税务机关不同时。